【裁判字號】    96,易緝,37
【裁判日期】    970122
【裁判案由】    竊盜等
【裁判全文】
臺灣新竹地方法院刑事判決              96年度易緝字第37號
    公  訴  人  臺灣新竹地方法院檢察署檢察官
    被      告  甲○○
                          之3.
                        （現寄禁在臺灣新竹監獄中）
上列被告因竊盜案件，經檢察官提起公訴（94年度偵字第3622
號），本院依簡式審判程序判決如下：
    主  文
甲○○連續竊盜，處有期徒刑壹年肆月。
    事  實
一、緣甲○○與呂理霖（呂理霖被訴竊盜罪嫌，業經臺灣高等法
    院以96年度上易字第1635號駁回上訴而無罪確定）2人係安
    鈦企業社之合夥人，於民國92年9月間，向地主乙○○之委
    託人陳永川轉承包位於新竹縣新豐鄉○○段136至140地號土
    地之農地改良工程，呂理霖於92年12月23日起因另案而入監
    服刑。詎甲○○明知上開土地之使用分區業經編定為特定農
    業區農牧用地，非經變更使用計畫，不得作為農牧以外之用
    途使用，且新竹縣政府就上開土地之農地改良工程，僅核准
    挖方1375立方公尺，竟基於為自己不法所有之概括竊盜犯意
    ，利用承包上開農地改良工程之機會，自92年12月23日後某
    日起至93年1月間某日止，擅自雇用不知情之人駕駛挖土機
    及大貨車，趁地主乙○○偶至現場查看而不察之際，連續於
    上開土地上盜挖超過新竹縣政府所核准之上開挖方土方範圍
    而高達2萬625立方公尺（挖取總量2萬2000立方公尺扣除經
    新竹縣政府核准之1375立方公尺），得手後，將竊得土方外
    運變賣。
二、案經法務部調查局新竹市調查站移送臺灣新竹地方法院檢察
    署檢察官偵查起訴。
    理  由
甲、程序部分
一、本件起訴書原載明：被告甲○○與呂理霖自92年11月間起共
    同連續竊取土方，業經公訴檢察官到庭更正為：被告甲○○
    自92年12月23日後某日起至93年1月間某日止，連續竊取土
    方，合先敘明。
二、本件被告甲○○所犯竊盜罪，係非死刑、無期徒刑、最輕本
    刑為3年以上有期徒刑之罪，被告於本院準備程序進行中，
    就被訴事實為有罪之陳述，經本院合議庭認合於刑事訴訟法
    第273條之1第1項之規定，裁定進行簡式審判程序。
乙、實體部分
一、證據
（一）訊據被告甲○○對於事實欄所載之犯罪事實，迭於法務部
      調查局新竹市調查站（下稱調查站）自白不諱（見調查站
      第2-2卷第9至13頁、第2-1卷第1至5頁），並於本院準備
      程序、審理中均自白認罪。
（二）又被告甲○○與呂理霖於92年9月間，向陳永川轉承包地
      主乙○○位於新竹縣新豐鄉○○段136至140地號土地之農
      地改良工程，且上開土地經新竹縣政府核准開挖土方1375
      立方公尺等事實，業據呂理霖於調查站、偵訊、本院另案
      審理中證述歷歷，核與證人即地主乙○○於偵訊中證述情
      節大致相符，且有新竹縣政府於92年8月1日所出具之府工
      土字第0920090574號函（見調查站第2-1卷第69至71頁）
      ，堪認此部分為真實。
（三）新竹縣新豐鄉○○段136至140地號土地遭盜挖土方高達2
      萬2000立方公尺之事實，亦有93年3月4日會勘紀錄、現況
      照片1幀（見調查站第2-1卷第88、89頁）及93年5月28日
      土地會勘紀錄、現況照片4幀（見調查站第2-2卷第32至37
      頁）附卷可稽。
（四）綜上所述，被告甲○○上開自白內容應與事實相符，從而
      ，本件事證已臻明確，被告竊盜犯行堪予認定，自應依法
      予以論罪科刑。
二、論罪科刑
（一）核被告甲○○所為，係犯刑法第320條第1項之竊盜罪。
（二）按被告行為後，刑法於94年2月2日修正公布，並自95年7
      月1日起施行。次按行為後法律有變更者，適用行為時之
      法律，但行為後之法律有利於行為人者，適用最有利於行
      為人之法律，現行刑法第2條第1項定有明文。經查：
    １、刑法第320條第1項竊盜罪，法定刑得處銀元5百元以下
        罰金，據修正後刑法施行法增訂第1條之1：「中華民國
        94年1月7日刑法修正施行後，刑法分則編所定罰金之貨
        幣單位為新臺幣。94年1月7日刑法修正時，刑法分則編
        未修正之條文定有罰金者，自94年1月7日刑法修正施行
        後，就其所定數額提高為30倍。但72年6月26日至94年1
        月7日新增或修正之條文，就其所定數額提高為3倍」及
        刑法第33條第5款修正為：「主刑之種類如下：五、罰
        金：新臺幣1千元以上，以百元計算之」等規定，是依
        修正後之法律，刑法第320條第1項竊盜罪所得科處之罰
        金刑最高額維持新臺幣1萬5千元、最低額則提高為新臺
        幣1千元，是比較修正前、後之刑罰法律，自以被告行
        為時刑法第33條第5款之科處罰金刑之法律較有利於被
        告。
    ２、刑法第56條連續犯之規定，業於94年1月7日修正公布刪
        除，並於95年7月1日生效施行，被告犯行因修正後新法
        已刪除連續犯之規定，此刪除雖非犯罪構成要件之變更
        ，但顯已影響行為人刑罰之法律效果，自屬法律變更，
        依新法第2條第1項規定，比較舊法之連續犯、新法之數
        罪併罰結果，應適用較有利於被告之行為時舊法（參照
        最高法院95年第8次刑事庭會議決議）。被告甲○○先
        後多次竊盜犯行，時間緊接、手法雷同，所犯之罪名及
        基本犯罪構成要件均相同，顯係基於概括犯意反覆為之
        ，為連續犯，應依修正前刑法第56條之規定，論以連續
        竊盜罪，並加重其刑。
（三）被告甲○○利用不知情之人駕駛挖土機及大貨車為前開竊
      盜犯行，為間接正犯。
（四）爰審酌被告前自91年5月26日起迄至同年月28日止，挖掘
      竊取屬於國有之德盛溪河床砂石，及於91年8月14日，僱
      工挖掘竊取堆置於河川公地之砂石等連續竊盜犯行，業經
      臺灣桃園地方法院於95年4月11日以95年度易緝字第7號判
      處有期徒刑8月確定（現緝獲而執行中），竟仍於92年12
      月23日後某日起至93年1月間某日止，再犯本案盜採砂石
      之犯行，可認被告並無悔意，且因被告甲○○為在場施作
      人員，對於盜挖現場之來龍去脈最為清楚，被告竟刻意逃
      逸，不願面對偵查、本院審理，顯無足取，併審及被告竊
      盜行為期間長短、挖取土方數量，致生危害程度，暨其犯
      後坦承犯行等一切情狀，認公訴人求處有期徒刑4年尚屬
      過重，爰量處如主文所示之刑。
三、被告甲○○前經本院於95年9月28日以95年度新院雲刑育緝
    字第196號通緝，嗣於96年12月12日經台北縣政府警察局新
    莊分局緝獲，旋即送往臺灣桃園地方法院檢察署歸案等情，
    有本院通緝書、台北縣政府警察局新莊分局通緝案件報告書
    在卷可查（見本院95年度易字第62號卷一：第110至113頁及
    本院96年度他字第183號案卷）。足見被告甲○○係於中華
    民國九十六年罪犯減刑條例施行前（即96年7月16日前）遭
    本院通緝，且未於96年12月31日以前自動歸案，依中華民國
    九十六年罪犯減刑條例第5條之規定，不得依該條例減刑，
    併此敘明。
四、據上論斷，應依刑事訴訟法第273條之1第1項、第299條第1
    項前段，刑法第2條第1項前段、修正前第56條、第320條第1
    項，刑法施行法第1條之1，判決如主文。
本案經檢察官張凱絜到庭執行職務。
中    華    民    國    97    年    1     月    22    日
                            刑事第三庭法  官    黃美文
以上正本證明與原本無異。
如不服本判決應於收受本判決後10日內向本院提出上訴書狀，其
未敘述上訴理由者，並得於提起上訴後10日內向本院補提理由書
狀 (均須按他造當事人之人數附繕本)「切勿逕送上級法院」。
中    華    民    國    97    年    1     月    22    日
                                      書記官    陳怡芳
附錄本案論罪科刑所適用法條全文：
刑法第320條第1項：
意圖為自己或第三人不法之所有，而竊取他人之動產者，為竊盜
罪，處5年以下有期徒刑、拘役或5百元以下罰金。


司法院資訊處製作；財團法人民間司法改革基金會備份。
